---
title: "Simulation: the 'simplified' Bisection used in EDP"
author: "Wei-Chen Chang"
date: "`r Sys.Date()`"
output: 
  html_document:
     toc: true
     toc_depth: 2
     toc_float: true
     code-link: true
     code-tools: true
     code_folding: show
     code_download: true
     code-overflow: "scroll"
     self-contained: true
     number_sections: false
     df_print: paged
bibliography: "CPT_LA_new.bib"  
csl: "apa.csl"
---

```{r setup, include=FALSE}
knitr::opts_chunk$set(
	echo = TRUE,
	fig.align = "center",
	warning = FALSE,
	rows.print=11,
	paged.print=TRUE
)
```


```{r lib, message=FALSE, include=FALSE}
library(tidyverse)
library(DT)
library(glue)
library(magrittr)
library(patchwork)
library(kableExtra)
# import functions
source("../functions/player_and_lotteries.R")
# source("../functions/TO_exp.R")
# ggplot settings
theme_set({
  theme_bw()+    
  theme(axis.title = element_text(size = 16),
        # axis.text.x = element_text(angle = 45, hjust = 1),
        axis.text = element_text(size = 13),
        strip.text= element_text(size = 12),
        legend.title = element_text(size = 16),
        legend.text = element_text(size = 14),
        title = element_text(size = 18))
})
```


# Introduction

-   回去翻過去 EDP 的實驗資料分析有個奇怪的地方，就是發現不少違反 monotonicity 的受試者

    -  bisection method 決定boundary的方法之一就是採用monotonicity，因此不應該發生這件事。
    
-   重看當時的實驗程式，發現當時的做法和A學者所提Bisection不同，並沒有紀錄upper/lower bound再取中點，而是先用equal expectation決定初始值，直接以初始值的絕對值* 1/2 當作一開始的step size，之後的step size就一直折半下去。

    -  姑且先稱作simplified Bisection (不用modified 是怕跟MOBS搞混)，取`Simp_Bisection`
    
-   EDP 當時測的樣本點比A學者2016年的多，收到 $x_8^+, x_8^-$，且 Iteration = 5。以下模擬也會以這部分為基準進行討論。


## Simulation Overview

-   EDP 裡面 simplified Bisection用的也是固定Iteration = 5的設定，因此根據Study 2的設定，訂定Iteration = 5, 10的情況下進行模擬。比較Study 2 中和其他方法間的差異。

    -   參數設定一樣，固定value function，變動$\phi$

-   因為EDP樣本點較多，模擬也有做到 $x_8^+, x_8^-$額外獨立分析

    -   多做 $\lambda=0.5, 1, 2.25$三個 levels 的模擬比較其 biasedness。
    
    -   分析違反 monotonicity 的比例

# Simulation Setting Codes

```{r params}
# Simulation Parameters
Nsim <-  1000L
.phi <-  0.0367 # err = 1e-8, 0.027513126 is err = 1e-6
param <-  list("alpha"=.88, "beta"=.88, "lambda"=2.25, "wp"=.5, "wn"=.5)
exp_param <- list(
  init_values =
    list("G"= 2000L,
         "g"=300L, "l"=-300L, "x1+"=1000L),
  random_init = FALSE,
  fix_bnd_width = FALSE,
  n_est = 3L + (6*2L),
  min_step = 0L,
  step_size = 320L
)
mix_param <- list(
  est_method = "ASA", # changed method type: ASA, UD
  start_crit = 500L, # Bisection 3 Times
  start_step = 100L, # ASA_c = 2*100
  stop_rev_times = 3L,
  UseMidrunEst = TRUE 
) 
# phi_vec <-  c(0.100, 0.0120)  ## err = 1e-08, 0.1 for x1pos
# phi_names <- c("large2", "small2")
phi_vec <-  c(.phi*10, .phi, .phi*0.1)
phi_names <- c("large", "medium","small")
```


## Directories

```{r dir_params}
dir_name <- "./ASA_simulation_RDS"
pic_path <- "./figs"
```

## Cleaning and Plotting Functions

```{r cleaning_func}
# Generating Utility levels for transforming into factor 
gen_util_levels <- function(n_of_x = 6L, keep_x0 = TRUE) {
  n_of_x <- as.integer(n_of_x)
  stopifnot(is.integer(n_of_x))
  if (keep_x0) {
    c(paste0("x", n_of_x:1, "neg"),
                        "x0",
                        paste0("x", 1:n_of_x, "pos"))
  } else {
    c(paste0("x", n_of_x:1, "neg"),
      paste0("x", 1:n_of_x, "pos"))
    
  }
}
# pivot longer and change structure
utility_longer <- function(df, n_of_x = 6L){
  stopifnot(is.integer(n_of_x))
  util.levels <- gen_util_levels(n_of_x = n_of_x)
  # pivot_longer to x and utility levels
  new_df <- df %>% 
    pivot_longer(cols = starts_with("x"), 
                 names_to = "utility", 
                 values_to = "x_value") %>% 
    mutate(utility =
             factor(utility,
                    labels = -n_of_x:n_of_x,
                    levels = util.levels
                    )
           )
  new_df
}

# saving pics
save_fig <- function(pname, p_path = pic_path,
                     width = 13, height = 8) {
  
  if (!file.exists(file.path(p_path, pname))) {
    ggsave(filename = pname,
           width = width,
           height = height,
           units = "in",
           device = "pdf",
           path = p_path)
  } else {
    cat("File already exists. Not saving:", file.path(pic_path, pname), "\n")
  }
}


# fig labels in math expression style
latex_labels <- c(
  expression(x[6]^"-"), expression(x[5]^"-"), expression(x[4]^"-"),
  expression(x[3]^"-"), expression(x[2]^"-"), expression(x[1]^"-"),
  expression(x[1]^"+"), expression(x[2]^"+"), expression(x[3]^"+"),
  expression(x[4]^"+"), expression(x[5]^"+"), expression(x[6]^"+")
)
```


## Loss Averion Functions

```{r, true_val}
get_minusx_utility <- function(x, data, method = c("interpolation", "power_func"), 
                               alpha = NULL, beta = NULL){
  method <- match.arg(method)
  
  minusx <- - x
  if (method == "interpolation") {
    interpolate_point <- approx(x = sort(c(data$loss, 0, data$gain)), y = -6:6, xout = minusx)
    minusx_utility <- interpolate_point$y
  } else { # method == "power_func"
    minusx_utility <- NA
  }
  
  return(minusx_utility)
}


KT2 <- function(data){
  gain_max <- max(data$gain)
  loss_min <- min(data$loss)
  
  lambda <- data %>% 
    pivot_longer(cols = c(gain, loss), names_to = "domain", values_to = 'x') %>% 
    mutate(utility = (-1)^(domain == "loss") * trial,
           minusx_utility = map_dbl(x, ~ get_minusx_utility(., data)),
           utility_ratio = pmap_dbl(list(domain, utility, minusx_utility), 
                                    ~ switch(..1, 
                                             gain = abs(..3 / ..2),
                                             loss = abs(..2 / ..3)))) %>% 
    summarise(mean = mean(utility_ratio, na.rm = TRUE),
              median = median(utility_ratio, na.rm = TRUE),
              n_reasonable_points = sum(!is.na(utility_ratio)),
              criterion = ceiling(n_reasonable_points / 2),
              n_ratio_greater_1 = sum(utility_ratio > 1, na.rm = TRUE),
              n_ratio_less_1 = sum(utility_ratio < 1, na.rm = TRUE)) %>% 
    mutate(classification = case_when(n_ratio_greater_1 > criterion  ~ "averse",
                                      n_ratio_less_1 > criterion ~ "seeking",
                                      TRUE ~ "neutral"))
  lambda_list <- lambda %>% 
    select(mean, median, classification) %>% 
    as.list()
  # return
  lambda_list
}
```



# Simulation 2 (new)

The simulation data is stored as a `data.frame`, making it easier to process.

-  加上`Simp_Bisection`，和其他方法比較

## Read file and Preprocess

```{r read_early_stop}
file_name <- "Study2_df.RDS"
fname <- file.path(dir_name, file_name)

early_df <- 
  readRDS(fname) %>% 
  separate_wider_delim(
    method_type,
    delim = "_early",
    names = c("method", "early_stop")
    ) %>% 
  select(phi, method, alpha:lambda, Nsim, any_of("early_stop"),
         matches("^x[1-9](pos|neg)_est")) %>% 
  rename_with(\(x) str_remove(x, "_est")) %>% 
  add_column(x0 = 0L, .before = "x1pos") %>% 
  # modBisection
  select(!matches("^x[7-8](pos|neg)")) %>% 
  filter(lambda == 2.25)

early_df <- early_df %>%
  nest(data = !c(alpha:lambda)) %>%
  rowwise() %>%
  mutate(
    truev = list(
      find_optimal_params(
        params = list(
          "alpha" = alpha, "beta" = beta, "lambda" = lambda, "wp" = 0.5, "wn" = 0.5
          ),
        exp_params_init = exp_param$init_values,
        x_num = exp_param$n_est)
      )
    ) %>%
  ungroup() %>%
  unnest_wider(truev, names_sep = "_") %>%
  select(!matches("truev_(L(_2)?|G_2|lambda_KW)$")) # L, L2 G2 orlambdaKW

# unnest and pivot_longer
true_df <- early_df %>%
  add_column(truev_x0 = 0) %>% 
  pivot_longer(
    cols = starts_with("truev"), 
    names_to = "utility",
    values_to = "true_value") %>% 
  mutate(utility = utility |>
           str_remove("^truev_")|>
           factor(labels = -6:6, levels = gen_util_levels())
         ) %>% 
  select(!data)

cleaned_df <- early_df %>%
  select(alpha: data) %>% 
  unnest(data) %>%
  utility_longer() %>% 
  left_join(true_df, by = join_by(alpha, beta, lambda, utility)) %>%
  mutate(method = 
           case_when(
             # method == "ModBisection" ~ "Simplified_Bisection",
             method == "ModBisection" ~ "Simp_Bisection",
             method == "Bisection_mixASA" ~ "Bisection-ASA",
             .default = method
            ),
         early_stop = as.numeric(early_stop)
         )
rm(modBisection.df)
```


## Bias and RMSE

```{r}
early.bias_RMSE <- cleaned_df %>% 
  filter(utility != 0) %>% 
  group_by(phi, method, utility, early_stop, lambda) %>% 
  summarise(
   bias = mean(x_value - true_value)|> round(),
   RMSE = 
     (x_value - true_value)^2 |> 
     mean() |>
     sqrt() |>
     round(),
   .groups = "drop"
   ) %>% 
  mutate(
    method =
      factor(method,
             levels = c("ASA", "ASA_randInit", "Bisection", "Bisection-Slider", "Bisection-ASA", "Simp_Bisection", "MOBS",  "PEST", "PEST_randInit")
             )
  )
```

結果如下， simplified Bisection (`Simp_Bisection`) 的結果其實與Bisection差不多，RMSE 在gain domain下會比較大。

### Bias

```{r, fig.height=6, fig.width=18}
early.bias_RMSE %>% 
  mutate(early_stop = as.factor(early_stop)) %>% 
  ggplot(aes(x = utility)) +
  geom_line(aes(
    x = utility,
    y = bias,
    color = early_stop,
    group = early_stop),
    linewidth = 1.2,
    alpha = 0.8
    ) +
  geom_hline(yintercept = 0, color = "grey20", lty=2, alpha=0.8)+
  # geom_hline(yintercept = c(-200, 200), color = "red2", lty=3)+
  geom_point(
    aes(
      y = bias,
      color = early_stop,
      shape = early_stop),
    size = 3) +
  facet_grid(rows = vars(phi),
             cols = vars(method),
             scales = "free_y"
             ) +
  scale_x_discrete(labels = latex_labels) +
  scale_shape_manual(
    values = c("5" = 16, "10" = 17)) +
  labs(x = "x_i",
       y = "Bias",
       color = "Itertation Number",
       shape = "Itertation Number",
       title = "Bias (Fixed Iteration)")+
  theme(
    legend.position = "bottom",
    legend.title = element_text(size = 17),
    legend.text = element_text(size = 15),
    axis.title = element_text(size = 16),
    axis.text.x = element_text(vjust = 0.5, hjust = 0.5),
    axis.text = element_text(size = 13),
    strip.text= element_text(size = 14)
    )

pname <- "study2_bias.pdf"
save_fig(pname, width = 18, height = 6)

```

### RMSE

```{r RMSE_early, fig.height=6, fig.width=18}
early.bias_RMSE %>% 
  mutate(early_stop = as.factor(early_stop)) %>% 
  ggplot(aes(x = utility)) +
  geom_line(aes(
    x = utility,
    y = RMSE,
    color = early_stop,
    group = early_stop),
    linewidth = 1.2,
    alpha = 0.8
    ) +
  geom_hline(yintercept = 0, color = "grey20", lty=2, alpha=0.8)+
  geom_point(
    aes(
      y = RMSE,
      color = early_stop,
      shape = early_stop),
    size = 3) +
  facet_grid(rows = vars(phi),
             cols = vars(method),
             scales = "free_y"
             ) +
  scale_x_discrete(labels = latex_labels) +
  scale_shape_manual(
    values = c("5" = 16, "10" = 17)) +
  labs(x = "x_i",
       y = "RMSE",
       color = "Itertation Number",
       shape = "Itertation Number",
       title = "RMSE (Fixed Iteration)")+
  theme(
    legend.position = "bottom",
    legend.title = element_text(size = 17),
    legend.text = element_text(size = 15),
    axis.title = element_text(size = 16),
    axis.text.x = element_text(vjust = 0.5, hjust = 0.5),
    axis.text = element_text(size = 13),
    strip.text= element_text(size = 14)
    )

pname <- "study2_RMSE.pdf"
save_fig(pname, width = 18, height = 6)

```

```{r rows.print= 12}
early.bias_RMSE %>% 
  group_by(phi,early_stop, utility) %>%
  mutate(
    relative_RMSE = RMSE / RMSE[method == "Bisection"],
    early_stop = as.factor(early_stop)
  ) %>% 
  ungroup() %>% 
  filter(method != "Bisection") %>% 
  arrange(phi, method, early_stop, utility)
```

### relative RMSE

```{r rRMSE_early, fig.height=6, fig.width=16}
early.bias_RMSE %>% 
  group_by(phi, utility, early_stop) %>%
  mutate(
    relative_RMSE = RMSE / RMSE[method == "Bisection"],
    early_stop = as.factor(early_stop)
  ) %>% 
  filter(method != "Bisection") %>% 
  ggplot(aes(x = utility)) +
  geom_line(aes(
    x = utility,
    y = relative_RMSE,
    color = early_stop,
    group = early_stop),
    linewidth = 1.2,
    alpha = 0.8
    ) +
  geom_hline(yintercept = 1, color = "grey20", lty=2, alpha=0.8)+
  # geom_hline(yintercept = c(-200, 200), color = "red2", lty=3)+
  geom_point(
    aes(
      y = relative_RMSE,
      color = early_stop,
      shape = early_stop),
    size = 3) +
  facet_grid(rows = vars(phi),
             cols = vars(method),
             # scales = "free_y"
             ) +
  scale_x_discrete(labels = latex_labels) +
  scale_y_continuous(transform = "log10") +
  scale_shape_manual(
    values = c("5" = 16, "10" = 17)) +
  labs(x = "x_i",
       # y = "relative RMSE",
       color = "Itertation Number",
       shape = "Itertation Number",
       title = "relative RMSE (Fixed Iteration)")+
  theme(
    legend.position = "bottom",
    legend.title = element_text(size = 17),
    legend.text = element_text(size = 15),
    axis.title = element_text(size = 16),
    axis.text.x = element_text(vjust = 0.5, hjust = 0.5),
    axis.text = element_text(size = 13),
    strip.text= element_text(size = 14)
    )

pname <- "study2_relativeRMSE.pdf"
save_fig(pname, width = 16, height = 6)

```





## Loss Aversion

- 除了在 $\phi$ 很小的情況下，simplified Bisection 表現跟Bisection法差不多。

    -   結果有點亂，不好討論。

### Preprocess

```{r early_LA}
# compute True LA coef. values
trueLA_df <- early_df %>% 
  select(!data) %>% 
  mutate(KW = - truev_x1pos / truev_x1neg) %>%
  pivot_longer(cols = matches(".*[1-9][pos|neg]"),
                 names_to = c("trial", "type"),
                 names_pattern = "x(\\d)(.*)",
                 values_to = "value") %>%
  mutate(
    trial = as.integer(trial),
    type = ifelse(type == "pos", "gain", "loss")  # Assign gain/loss
  ) %>% 
  pivot_wider(names_from = type, values_from = value) %>%
  nest(data = c(trial, gain, loss))

trueLA_df <- trueLA_df %>% 
  mutate(
    KT = map(data, ~ KT2(.x)),
    .keep = "unused"
    ) %>%
  unnest_wider(KT, names_sep = "_") %>% 
  pivot_longer(cols = KW:KT_median,
               names_to = "LA_type",
               values_to = "true_LA_est") %>%
  rename(true_KT_classification = "KT_classification")
```

#### Compute LA coef from simulation data

```{r LA2}
file_path <- file.path(dir_name, "LA_early_modBisection_df.RDS")

if (file.exists(file_path)) {
  LA_result <- read_rds(file_path)
  print(paste("File read from:", file_path))
} else {
  library(furrr)
  LA_result <- early_df %>% 
    select(!starts_with("true")) %>% 
    unnest(cols = c(data)) %>% 
    mutate(KW = -x1pos/x1neg)
  
  LA_result <- LA_result %>% 
    pivot_longer(cols = matches(".*[1-9][pos|neg]"),
                   names_to = c("trial", "type"),
                   names_pattern = "x(\\d)(.*)",
                   values_to = "value") %>%
    mutate(
      trial = as.integer(trial),
      type = ifelse(type == "pos", "gain", "loss")  # Assign gain/loss
    ) %>% 
    pivot_wider(names_from = type, values_from = value) %>%
    nest(data = c(trial, gain, loss))
  plan(multisession)
    # Measure system time for paralleled processing
  print(Sys.time())
  tm <- system.time({
    LA_result <- LA_result %>%
      # slice_sample(n = 500) %>%
      mutate(
        # stores median, mean and classification of KT
        # this may cause duplication in interpolation `approx` function
        KT = future_map(data, ~ KT2(.x)),
        .keep = "unused" 
      ) %>%
      unnest_wider(KT, names_sep = "_") %>% 
      pivot_longer(cols = KW:KT_median,
                   names_to = "LA_type",
                   values_to = "LA_est")
  })
  print(tm)
  # Save LA_result as an RDS file
  saveRDS(LA_result, file = file_path)
  print(paste("File saved at:", file_path))
}

```


```{r}
# file_path <- file.path(dir_name, "LA_reslut_df_early.RDS")
# LA_result <- read_rds(file_path)
LA_result <- LA_result %>%
  select(!x0) %>% 
  left_join(trueLA_df, by = join_by(alpha, beta, lambda, LA_type)) %>% 
  mutate(
    early_stop = as.numeric(early_stop),
    method = case_when(
      method == "Bisection_mixASA" ~ "Bisection-ASA",
      method == "ModBisection" ~ "Simp_Bisection",
      TRUE ~ method # Keep other values unchanged
      ),
    method =
      factor(method,
             levels = c("ASA", "ASA_randInit","Bisection", "Bisection-Slider", "Bisection-ASA", "Simp_Bisection", "MOBS", "PEST", "PEST_randInit")
             )
    )
```


### 95% CI

```{r include=FALSE}
.m <- LA_result %>%
  pull(method) %>%
  unique()

custom_shapes <- c(17, 17, 17, 15, 16, 16, 15, 17, 17)
names(custom_shapes) <- .m
```


```{r fig.height=10, fig.width=11}
LA_result %>%
  filter(is.finite(LA_est) & early_stop == 10 & LA_type != "KT_reg") %>%
  mutate(early_stop = factor(as.numeric(early_stop))) %>% 
  group_by(phi, method, LA_type, early_stop) %>% 
  ggplot() +
  geom_vline(
    aes(xintercept = true_LA_est),
    lty=2, color = "grey30", linewidth =1.05
    ) +
  stat_summary(
    aes(x = LA_est, y = method, color = method),
    geom = "errorbar",
    position = position_dodge(0.6),
    fun.min = \(x) quantile(x, 0.025, na.rm = TRUE),
    fun.max = \(x) quantile(x, 0.975, na.rm = TRUE),
    linewidth = 1.2, width = 0.5
  ) +
  stat_summary(
    aes(x = LA_est, y = method, color= method, shape = method),
    position = position_dodge(0.6),
    fun = \(x) mean(x, na.rm = TRUE),
    geom = "point",
    # shape = 17,
    size = 3.5,
  ) +
  facet_grid(phi ~ LA_type,
             # labeller = "label_both"
             scales = "free"
            ) +
  scale_shape_manual(values = custom_shapes) +  # Custom shape mapping
  labs(x = "Loss Aversion Coefficient",
   y = "Methods",
   title = "Loss Aversion Coefficients Estimates (Iteration = 10)"
   ) +
  theme(
    legend.position = "bottom",
    legend.title = element_blank(),
    axis.title = element_text(size = 16),
    axis.text.x = element_text(vjust = 0.5, hjust = 0.5),
    axis.text = element_text(size = 13),
    strip.text= element_text(size = 14)
    )

pname <- "study2_LA_Summary_iter10.pdf"
save_fig(pname, width = 11, height = 9)
```


### Bias and RMSE

```{r}
LA_summ <- LA_result %>% 
  filter(is.finite(LA_est)) %>%  
  group_by(lambda, phi, method, LA_type, early_stop) %>% 
  summarise(
    bias = mean((LA_est - true_LA_est), na.rm = TRUE),
    RMSE = mean((LA_est - true_LA_est)^2, na.rm = TRUE),
    .groups = "drop"
  ) %>% 
  group_by(phi, LA_type, early_stop) %>% 
  mutate(relative_RMSE = RMSE / RMSE[method == "Bisection"]) %>% 
  ungroup()
```


```{r, fig.height=8, fig.width=10}
LA_summ  %>% 
  filter(is.finite(bias) & early_stop == 10 & LA_type != "KT_reg") %>%
  mutate(early_stop = as.factor(early_stop)) %>%
  ggplot(aes(x = method)) +
  geom_hline(yintercept = 0, color = "grey30", lty = 2, alpha = 0.8) +
  geom_point(aes(y = bias, color = method, shape = method),
             position = position_dodge(width = 0.4),
             # color = "cyan4",
             # shape = 17,
             size = 3.0) +
  facet_grid(rows = vars(phi),
             cols = vars(LA_type),
             # scales = "free_y"
             ) +
  scale_shape_manual(values = custom_shapes) +  # Custom shape mapping
  labs(x = "Method",
       y = "Bias",
       title = "Loss Aversion Coefficients: Bias (Iteration = 10)")+
  theme(
    legend.position = "bottom",
    legend.title = element_blank(),
    axis.text.x = element_text(size = 11, angle = 90, vjust = .55),
    strip.text= element_text(size = 13),
    title = element_text(size = 18))

pname <- "study2_LA_bias_iter10.pdf"
save_fig(pname, width = 10, height = 9) # width = 10 may be better
```

#### RMSE

```{r, fig.height=9, fig.width=10}
LA_summ  %>% 
  filter(is.finite(RMSE) & early_stop == 10 & LA_type != "KT_reg") %>%
  mutate(early_stop = as.factor(early_stop)) %>%
  ggplot(aes(x = method)) +
  geom_hline(yintercept = 0, color = "grey30", lty = 2, alpha = 0.8) +
  geom_point(aes(y = RMSE, 
                 color = method,
                 shape = method
                 ),
             position = position_dodge(width = 0.4),
             size = 3.0) +
  facet_grid(rows = vars(phi),
             cols = vars(LA_type),
             # scales = "free_y"
             ) +
  scale_shape_manual(values = custom_shapes) +  # Custom shape mapping
  scale_y_continuous(transform = "log10", 
                     labels = 
                       function(x) parse(text = gsub("e", " %*% 10^", as.numeric(format(x, scientific = TRUE))))
                     )+
  labs(x = "Method",
       y = "RMSE",
       title = "Loss Aversion Coefficients: RMSE (Iteration = 10)")+
  theme(
    legend.position = "bottom",
    legend.title = element_blank(),
    axis.text.x = element_text(size = 11, angle = 90, vjust = .55),
    strip.text= element_text(size = 13),
    title = element_text(size = 18)
    )

pname <- "study2_LA_RMSE_iter10.pdf"

save_fig(pname, width = 10, height = 9)
```

#### relative RMSE

```{r, fig.height=8, fig.width=10}
LA_summ  %>% 
  filter(is.finite(relative_RMSE) & early_stop == 10 & LA_type != "KT_reg") %>% 
  filter(!method %in% c("Bisection", "ASA_randInit","MOBS", "PEST", "PEST_randInit")) %>%
  mutate(early_stop = as.factor(early_stop)) %>%
  ggplot(aes(x = method)) +
  geom_point(aes(y = relative_RMSE),
             color = "cyan4",
             shape = 17,
             position = position_dodge(width = 0.5),
             size = 3.0) +
  geom_hline(yintercept = 1, color = "grey30", lty = 2, alpha = 0.8) +
  facet_grid(rows = vars(phi),
             cols = vars(LA_type),
             scales = "free_y"
             ) +
  labs(x = "Method",
       y = "Relative RMSE",
       title = "Loss Aversion Coefficients: Relative RMSE to Bisection")+
  theme(axis.text.x = element_text(size = 12, angle = 90, vjust = .55),
        strip.text= element_text(size = 13),
        title = element_text(size = 18))

pname <- "study2_LA_relativeRMSE_iter10.pdf"

save_fig(pname, width = 10, height = 8)
```


# Simulation 3 (Simp_Bisection)

## Read Data


```{r read_simp_Bisection}
file_name <- "early_stop_df_modBisection_only.RDS"
fname <- file.path(dir_name, file_name)

modBisection_df <- 
  readRDS(fname) %>% 
  separate_wider_delim(
    method_type,
    delim = "_early",
    names = c("method", "early_stop")
    ) %>% 
  select(phi, method, alpha:lambda, Nsim, any_of("early_stop"),
         matches("^x[1-9](pos|neg)_est")) %>% 
  rename_with(\(x) str_remove(x, "_est")) %>% 
  add_column(x0 = 0L, .before = "x1pos")

modBisection_df <- modBisection_df %>%
  nest(data = !c(alpha:lambda)) %>%
  rowwise() %>%
  mutate(
    truev = list(
      find_optimal_params(
        params = list(
          "alpha" = alpha, "beta" = beta, "lambda" = lambda, "wp" = 0.5, "wn" = 0.5
          ),
        exp_params_init = exp_param$init_values,
        x_num = 3 + (8*2))
      )
    ) %>%
  ungroup() %>%
  unnest_wider(truev, names_sep = "_") %>%
  select(!matches("truev_(L(_2)?|G_2|lambda_KW)$")) # L, L2 G2 orlambdaKW

# unnest and pivot_longer
true_df <- modBisection_df %>%
  add_column(truev_x0 = 0) %>% 
  pivot_longer(
    cols = starts_with("truev"), 
    names_to = "utility",
    values_to = "true_value") %>% 
  mutate(utility = utility |>
           str_remove("^truev_")|>
           factor(
             labels = -8:8,
             levels = gen_util_levels(8L)
             )
         ) %>% 
  select(!data)

modBisection_df <- modBisection_df %>%
  select(alpha: data) %>% 
  unnest(data) %>%
  utility_longer(n_of_x = 8L) %>% 
  left_join(true_df, by = join_by(alpha, beta, lambda, utility))
```

## 不同$\lambda$下 Bias


```{r fig.height=7, fig.width=8}
df.bias.lambda <- modBisection_df %>%
  filter(utility != 0) %>% 
  mutate(
    method = case_when(
      method == "Bisection_Slider" ~ "Bisection-Slider",
      method == "Bisection_Slider_fixbnd" ~ "Bisection-Slider_fixbnd",
      TRUE ~ method # Keep other values unchanged
    ),
    early_stop = as.numeric(early_stop)
    ) %>% 
  group_by(phi, method, early_stop, utility, lambda) %>% 
  summarise(
   bias = mean(x_value - true_value)|> round(),
   RMSE = (x_value - true_value)^2 |> 
     mean() |>
     sqrt() |>
     round(),
   .groups = "drop"
   )

df.bias.lambda %>% 
  mutate(
    lambda = as.factor(lambda),
    early_stop = as.factor(early_stop)) %>%
  ggplot(aes(x = utility)) +
  geom_line(aes(
    x = utility,
    y = bias,
    color = early_stop,
    group = early_stop),
    linewidth = 1.2,
    alpha = 0.8
    ) +
  geom_hline(yintercept = 0, color = "grey30", lty=2, alpha=0.8)+
  geom_point(
    aes(
      y = bias,
      shape = early_stop,
      color = early_stop),
    size = 3) +
  facet_grid(rows = vars(phi),
             cols = vars(lambda),
             scales = "free_y"
             ) +
  scale_x_discrete(labels = c(
    expression(x[8]^"-"), expression(x[7]^"-"),
    expression(x[6]^"-"), expression(x[5]^"-"), expression(x[4]^"-"),
    expression(x[3]^"-"), expression(x[2]^"-"), expression(x[1]^"-"),
    expression(x[1]^"+"), expression(x[2]^"+"), expression(x[3]^"+"),
    expression(x[4]^"+"), expression(x[5]^"+"), expression(x[6]^"+"),
    expression(x[7]^"+"), expression(x[8]^"+")
  )) +
  labs(x = "x_i",
       y = "Bias",
       color = "Iteration Number",
       shape = "Iteration Number",
       title = "Simplified-Bisection Bias (Varies with lambda)")+
  theme(
    title = element_text(size = 20),
    legend.position = "bottom",
    legend.title = element_text(size = 18),
    legend.text = element_text(size = 14),
    axis.title = element_text(size = 16),
    axis.text.x = element_text(size = 12, vjust = 0.5, hjust = 0.5),
    axis.text = element_text(size = 13),
    strip.text= element_text(size = 12)
    )

pname <- "study2_bias_different_Lambda.pdf"
```


## Violations of Monotonicity

-   EDP stage 1 的違反比率非常高 (20/87)。
    
    -  有一可能也是我們測的樣本點太多。

-   但 simplified Bisection 除了$\phi$ small 時特別高，其他都在3%以下。
    
    -   另外違反率大小在目前設定下看起來跟$\lambda$ (i.e., value function)沒有關係，只跟 $\phi$ 有關係。
    
    -   從模型角度來看就是因為我們收的受試者選擇較隨機 ($\phi$較小)而非其他緣故

```{r}
monotone_df <- modBisection_df %>% 
  select(!true_value) %>% 
  mutate(utility = as.integer(utility) - 9L) %>% 
  pivot_wider(
    names_from = utility,
    values_from = x_value,
    names_glue = "x{abs(utility)}{case_when(utility > 0 ~ 'pos', 
                                       utility < 0 ~ 'neg', 
                                       TRUE ~ '')}"
  ) %>% 
  relocate(gen_util_levels(8L, FALSE), .after = x0) %>% 
  rowwise() %>%
  mutate(
    violation = is.unsorted(c_across(x8neg:x8pos)),
    violation.6 = is.unsorted(c_across(x6neg:x6pos)),
    ) %>%
  ungroup()

monotone_df %>% 
  mutate(early_stop = as.numeric(early_stop)) %>% 
  group_by(lambda, phi, early_stop) %>%
  summarise(
    violation_ratio = glue("{sum(violation)/n()*100}%"),
    violation.6_ratio = glue("{sum(violation.6)/n()*100}%"), # 只保留x_6-到 x_6+
    .groups = "drop"
    )
```


### 和 Study 2 其他方法間比較

-   Simplified-Bisection 在 $\phi$ small 時的違反monotonicity比率甚至比PEST還要誇張。

-   這也能部份解釋 EDP 當時違反monotonicity的情況很嚴重，代表此方法容易導致違反monotonicity。
    
-   過去研究中資料違反 monotonicity/stochastic dominance 的比率 (兩者皆使用 3+1 次 iterations 的bisection-slider法)

    -   A學者(2016) 違反stochastic dominance 比例(3/75 = `r round(3/75, 3)`)

    -   Bleichrod and L’Haridon (2023) 違反stochastic dominance 比例(10/122 = `r round(10/122, 3)`)

```{r paged.print=TRUE, rows.print=9*2}
monotone_df <- cleaned_df %>% 
  select(!true_value) %>% 
  mutate(utility = as.integer(utility) - 7L) %>% 
  pivot_wider(
    names_from = utility,
    values_from = x_value,
    names_glue = "x{abs(utility)}{case_when(utility > 0 ~ 'pos', 
                                       utility < 0 ~ 'neg', 
                                       TRUE ~ '')}"
  ) %>% 
  relocate(gen_util_levels(6L, FALSE), .after = x0) %>% 
  rowwise() %>%
  mutate(
    violation = is.unsorted(c_across(x6neg:x6pos)),
    ) %>%
  ungroup()

monotone_df %>% 
  mutate(early_stop = as.numeric(early_stop)) %>% 
  group_by(lambda, phi, early_stop, method) %>%
  summarise(
    violation_ratio = glue("{sum(violation)/n()*100}%"),
    .groups = "drop"
    ) %>% 
  pivot_wider(
    names_from = early_stop,
    names_glue = "Iteration = {early_stop}",
    values_from = violation_ratio
  ) %>% 
  xtable::xtable()
```

# 小節

-   EDP 中 simplified Bisection 法在受試者選擇較一致時與Bisection法的表現差不多，但是在 $\phi$ 很小的時候表現非常差。
  
    -   RMSE 較大(在gain frame)，且違反monotonicity的比例較高。

-   在 EDP 實驗中產生比較多違反monotonicity的受試者，可能的解釋之一是有許多受試者選擇隨機性較高。
    
    -   違反monotonicity如果只和 $\phi$ 有關而和value function無關，或許可以從這方面去推估實驗$\phi$的數值。

---
# References



